臺灣新竹地方法院刑事判決　　　　　　　　　　　　　　　九十三年度易字第九號
　　公　訴　人　臺灣新竹地方法院檢察署檢察官
　　被　　　告　乙○○
右列被告因傷害案件，經檢察官提起公訴（九十二年度偵字第三五一三、四一八九號
），本院判決如左：
    主      文
乙○○共同傷害人之身體，處拘役伍拾日，如易科罰金，以佰元折算壹日。
    事      實
一、丙○○與姓名、年籍不詳綽號「阿成」之成年男子二人間有新臺幣（下同）二千
    元之債務糾紛，於民國九十一年十一月十六日下午三時三十分許，乙○○透過與
    丙○○共同認識之友人甲○○之告知，得知丙○○正在新竹縣新豐鄉新豐村紅毛
    一０七號薛金球住處，乃與綽號「阿成」之成年男子駕駛其所有車牌號碼為ＧＡ
    ─二七四七號九人座箱型車前往該址找丙○○催討債務，隨即發生爭執，互為拉
    扯，乙○○與綽號「阿成」之成年男子二人間乃共同基於傷害他人身體之犯意聯
    絡，由乙○○抱住丙○○，綽號「阿成」之成年男子則持木棍毆打丙○○頭部等
    處，致丙○○受有頭皮撕裂傷二公分，面部擦傷（鼻樑處一公分），右手背擦傷
    ０‧五平方公分、０‧五平方公分之傷害。
二、案經丙○○訴由新竹縣警察局竹北分局報請臺灣新竹地方法院檢察署檢察官偵查
    起訴。
    理      由
一、訊據被告乙○○固坦承綽號「阿成」之成年男子與告訴人丙○○間有二千元之債
    務糾紛，於右揭時、地與丙○○發生爭執，並自背後抱住告訴人，惟矢口否認有
    傷害犯行，辯稱：自背後抱住告訴人丙○○之舉純係為勸架，並未動手毆打告訴
    人，毆打告訴人係綽號「阿成」之成年男子一人所為，告訴人之所以告訴被告傷
    害，係因認為其所犯之強盜犯行係被告所檢舉云云。經查：
(一)、右揭事實，迭據告訴人丙○○於警、偵訊及本院審理時指訴歷歷，核與證人甲○○於警、偵訊及本院審理時結證稱係被告抱住告訴人，讓綽號「阿成」之成年男
    子持棍子毆打告訴人之情節相符。又證人甲○○於九十三年七月十九日本院審理
    時到庭結證：「（問：你從被告家中騎機車回家經過案發地點，有看到什麼？）
    我看到被告抱住丙○○，另外一個人手上拿著棍子，那個拿棍子的人，手拿棍子
    ，並把手舉起來面對著丙○○（作毆打狀），丙○○有掙扎，當時我沒有停下來
    看。（問：被告如何抱住丙○○？）被告正面抱住丙○○，拿棍子的人在丙○○
    的左前方舉起棍子。（問：你人在何處？）我在馬路上，我看進去丙○○是背對
    著我。」等語綦詳，另告訴人丙○○身體確受有頭皮撕裂傷二公分，面部擦傷（
    鼻樑處一公分），右手背擦傷０‧五平方公分、０‧五平方公分之傷害，此有行
    政院衛生署新竹醫院醫師之診斷證明書在卷可憑。
(二)、至被告質疑證人甲○○在被告駕駛的九人座箱型車擋住新竹縣新豐鄉新豐村紅毛
    一０七號大門，現場有紗窗，且被告等人係在屋內發生爭執之情形下，證人如何
    能從門外看清楚屋內狀況，證人甲○○證述：「（問：現場有紗窗，你如何看清
    楚？）要從大門才可以看清楚，我第一趟是從大門經過，所以我可以看得清楚。
    （問：案發當天被告是開九人座的箱型車，被告的車子又擋住大門口，你如何看
    得到？）被告的車子確實有停在大門口，但是是在大門口的旁邊一點，所以我還
    是可以看得到。」等語明確，衡諸證人甲○○於具結後為前述證言，如有虛偽，
    須受刑法偽證罪之追訴處罰，則其當無任意為虛偽陳述，致令己身陷偽證罪追訴
    處罰之不利地位，且被告亦坦認有抱住告訴人之舉動，雖被告一再辯稱係為勸架
    ，非在將告訴人抱住讓綽號「阿成」之成年男子打，惟若被告主觀之心態果係為
    勸架，則豈有抱住打架雙方中一人，使其處於無法防禦之狀態而任對方毆打之理
    ？顯然被告發為外界客觀之動作舉止，與其所辯係在勸架不相一致，且據告訴人
    之陳述，被告與綽號「阿成」之成年男子二人均有動手毆打，則被告尚徒以其非
    出自與綽號「阿成」之成年男子共同毆打告訴人之認知下抱住告訴人而係勸架之
    辯，顯不可採。另告訴人丙○○與證人甲○○雖因共同強盜案件，經本院九十二
    年度訴字第一六四號刑事判決分別判處有期徒刑六年六月、六年，有刑事判決一
    份附卷可參，惟告訴人於本件傷害犯行發生後之九十一年十一月十八日即至新竹
    縣警察局竹北分局新豐分駐所報案，並表示欲對被告及綽號「阿成」之成年男子
    二人傷害犯行提出告訴，有訊問筆錄一份附卷可稽，而告訴人因該件強盜犯行被
    查獲之日期係在九十二年一月八日，因之被告所辯告訴人之所以提出告訴，係因
    認為其所犯之強盜犯行係被告所檢舉之說即不足採信，且與本件傷害犯行之成立
    ，亦不生影響，附此敘明。
(三)、綜上，本件事證明確，被告與姓名、年籍不詳綽號「阿成」之成年男子二人共同
    傷害告訴人身體之犯行洵堪認定。
二、核被告乙○○所為，係犯刑法第二百七十七條第一項之傷害罪。被告與姓名、年
    ，應論以共同正犯。爰審酌被告僅因區區二千元之債務糾紛，即與綽號「阿成」
    之成年男子共同傷害告訴人之身體，犯罪後猶執詞否認，及告訴人所受之傷勢、
    被告下手之部位，迄今未與告訴人達成民事和解等一切情狀，量處如主文所示之
    刑，並諭知易科罰金之折算標準。
據上論斷，應依刑事訴訟法第二百九十九條第一項前段，刑法第二十八條、第二百七
十七條第一項、第四十一條第一項，罰金罰鍰提高標準條例第一條前段、第二條，判
決如主文。
本案經檢察官丁○○到庭執行職務
中　　　華　　　民　　　國　　九十三　　年　　　八　　　月　　 十七 　　日
                                      臺灣新竹地方法院刑事第三庭
                                          審判長法  官  汪  銘  欽
                                                法  官  高  敏  俐
　　　　                                        法  官  林  秋  宜
右正本證明與原本無異。
如不服本判決，應於判決送達後十日內向本院提出上訴狀（應附繕本），上訴於臺灣
高等法院。
                                                書記官  鄭  明  枝
中　　　華　　　民　　　國　　九十三　　年　　　八　　　月　　 十七 　　日
附錄本案論罪科刑法條
刑法第二百七十七條（普通傷害罪）
傷害人之身體或健康者，處三年以下有期徒刑、拘役或一千元以下罰金。
犯前項之罪因而致人於死者，處無期徒刑或七年以上有期徒刑；致重傷者，處三年以
上十年以下有期徒刑。
